臺灣臺南地方法院新市簡易庭民事裁定
                                    111年度新簡聲字第6號
聲  請  人  賴玉純  


相  對  人  陳榮昌  
上列當事人間聲請停止執行事件，本院裁定如下：
    主  文
聲請人以新臺幣152,008元為相對人供擔保後，本院111年度司執
字第25210號給付票款強制執行事件之強制執行程序，於本院111
年度新簡字第270號確認本票債權不存在事件判決確定、和解或
撤回前，應暫予停止。
    理  由
一、聲請意旨以：相對人持本院110年度司票字第3967號本票裁
    定聲請對聲請人之存款債權、財產等為強制執行，現由本院
    以111年度司執字第25210號給付票款強制執行事件受理中。
    惟聲請人業經對相對人具狀提起確認本票債權不存在之訴，
    爰依法聲請裁定停止系爭執行程序等語。
二、按有回復原狀之聲請或提起再審或異議之訴，或對於和解為
    繼續審判之請求，或提起宣告調解無效之訴、撤銷調解之訴
    ，或對於許可強制執行之裁定提起抗告時，法院因必要情形
    或依聲請定相當並確實之擔保，得為停止強制執行之裁定，
    強制執行法第18條第2項定有明文。又發票人主張本票債權
    不存在而提起確認之訴不合於第1項之規定者，法院依發票
    人聲請，得許其提供相當並確實之擔保，停止強制執行，非
    訟事件法第195條第3項定有明文。而法院依強制執行法第18
    條第2項定擔保金額而准許停止強制執行之裁定者，係備供
    債權人因停止執行所受損害之賠償，其數額應依標的物停止
    執行後，債權人未能即時受償或利用該標的物所受之損害額
    ，或其因另供擔保強制執行所受損害額定之，非以標的物之
    價值或其債權額為據。
三、經查：
  ㈠相對人持本院110年度司票字第3967號本票裁定及確定證明書
    為執行名義，向本院聲請強制執行聲請人所有之存款債權、
    財產等，經本院以系爭執行事件受理後，並於111年3月15日
    以南院武111司執東字第25210號函請台南市玉井地政事務所
    就聲請人所有不動產為查封登記，及京城商業銀行股份有限
    公司玉井分公司就聲請人之存款為禁止收取或為其他處分之
    執行命令，且聲請人已對相對人提起確認本票債權不存在之
    訴訟等情，業經本院調取系爭執行事件、111年度新簡字第2
    70號確認本票債權不存在事件卷宗核閱無訛，堪認為真實。
    系爭執行事件之強制執行程序，依上開說明，因相對人債權
    尚未全部受償，而不能認為已終結，故聲請人依非訟事件法
    195條第3項規定供擔保聲請准裁定停止執行，於法即屬有據
    ，自應准許。
  ㈡又為確保相對人因聲請人聲請停止強制執行不當可能遭受之
    損害得獲賠償，並兼顧兩造之權益，聲請人供擔保之金額，
    自應以相對人因系爭執行事件之執行程序停止，未能即時受
    償所受之損害為準。相對人執行債權本金為新臺幣（下同）
    1,073,000元，則其因停止執行所受之損害，自為相對人遲
    延收取期間內，依上開數額所計算法定利息之損失；而前開
    確認本票債權不存在事件，應適用簡易訴訟程序，為不得上
    訴第三審之案件，則該訴訟事件至二審確定，依據司法院頒
    布之各級法院辦案期限實施要點所定民事簡易程序辦案期限
    第一審為10月、第二審為2年計算，上開確認本票債權不存
    在事件之審理期間可推定為2年10月，此亦為相對人遲延受
    償之期間。依此計算，相對人因停止強制執行未能即時受償
    之可能損失金額為152,008元【計算式：1,073,000元×5％×（
    2＋10/12）＝152,008元】，爰酌定聲請人聲請本件停止執行
    應供擔保之金額如主文所示。
四、依強制執行法第18條第2項、非訟事件法第195條第3項之規
    定，裁定如主文。
中　　華　　民　　國　 111　　年　 　5　　月　　20　　日
                  新市簡易庭  法  官  曾仁勇
以上為正本係照原本作成。
如不服本裁定，應於送達後10日內，向本院提出抗告狀並表明抗
告理由及繳納抗告費新臺幣1000元。
中　　華　　民　　國　 111　　年　 　5　　月　　20　　日
                              書記官  吳佩芬